【裁判字號】    94,上訴,4101
【裁判日期】    950316
【裁判案由】    搶奪
【裁判全文】
臺灣高等法院刑事判決                94年度上訴字第4101號
上  訴  人  台灣桃園地方法院檢察署檢察官
被      告  子○○
上列上訴人因搶奪案件，不服臺灣桃園地方法院94年度訴字第18
82號，中華民國94年11月2日第一審判決（起訴案號：臺灣桃園
地方法院檢察署94年度偵字第16532號，併辦案號：94年度偵字
第20959號），提起上訴，本院判決如下：
    主  文
原判決撤銷。
子○○連續意圖為自己不法之所有，而搶奪他人之動產，累犯，
處有期徒刑貳年捌月。
    事  實
一、子○○曾於民國九十三年間因搶奪案件，經臺灣桃園地方法
    院判處有期徒刑八月確定後，送監執行至九十四年四月二十
    九日縮刑期滿執行完畢出監，仍不知悔改，其因沉溺於毒品
    ，缺款花用，竟意圖為自己不法之所有，而基於搶奪之概括
    犯意，自九十四年七月十二日起至同年九月十三日止，連續
    於附表所示之時間、地點，騎乘不知情之其父丑○○所有，
    車號ＹＡＶ—０五０號之重型機車，在桃園縣平鎮市、中壢
    市一帶繞行，隨意選定落單女子為犯案對象後，即騎乘機車
    尾隨被害人，趁被害人騎乘機車，在交叉路口處停等紅燈時
    ，或行走路旁不備之際，伺機由後方徒手搶奪被害人財物，
    得手後再騎乘機車逃逸。計子○○於上開時間內，以上開方
    式，共搶奪十二名被害人財物（各次搶奪之時間、地點、被
    害人、方式、所得財物詳如附表所示），所得贓物，除現款
    、行動電話機留供己用以外，其餘則隨意棄置於桃園縣中壢
    市○○路七十二號空屋旁、中壢市○○○街興安市場六十七
    之二十一號已棄用之攤位下等處。嗣於九十四年九月十三日
    下午二時三十分許，子○○騎乘上揭重機車，行經桃園縣中
    壢市○○路七八七巷二弄四十三號住處前，為警盤檢，當場
    在子○○身上起出搶奪所得之贓物新台幣（下同）二千元，
    再由子○○帶同警員，先前往其位於桃園縣中壢市○○路七
    八七巷二弄四十三號之住處，在鞋櫃內起獲贓物行動電話四
    具，之後轉赴桃園縣中壢市○○路七十二號空屋旁，起獲子
    ○○棄置之贓物郵局存摺、提款卡、駕駛執照、皮包、零錢
    包等物，而循線查獲上情。子○○嗣於原審審理時，並再帶
    同警員，於九十四年九月二十二日前往桃園縣中壢市○○○
    街興安市場六十七之二十一號廢棄攤位下，起獲其丟棄之贓
    物皮包、記事本等物。另於同年11月15日中午12時28分許，
    在桃園縣中壢市○○路607號前，為警查獲。
二、案經桃園縣政府警察局中壢分局移送臺灣桃園地方法院檢察
    署檢察官偵查起訴，及蒞庭檢察官於原審審理時，當庭擴張
    部分犯罪事實以及由檢察官移請併辦。
    理  由
一、訊據被告子○○坦承如附表所示十二件搶奪犯行不諱，核與
    被害人己○○、甲○○、癸○○、楊玲、丙○○、丁○○○
    、乙○○、寅○○○、庚○○、戊○○、辛○○、壬○○等
    十二名被害人分別於警詢中指述遭人搶奪等情節，均屬相符
    （癸○○、楊繡玲、丁○○○、乙○○、寅○○○、戊○○
    、辛○○之警詢筆錄，依序見94年度偵字第16532 號偵查卷
    第三十頁、第二十五頁、第三十二頁、第二十三頁、第三十
    五頁、第二十八頁、第十九頁，己○○、甲○○、丙○○、
    庚○○、壬○○之警詢筆錄附於原審卷第四十三頁、四十七
    頁、五十二頁、五十七頁、第一一九頁、一二０頁）。上揭
    十二名被害人之警詢筆錄，雖係傳聞證據，惟均經被告於本
    院審理時同意引用為證據，見本院94年12月30日準備程序筆
    錄、95年3月2日審判筆錄），此外，復有被告作案用之機車
    照片四張、起贓地點之照片六張、被害人丁○○○、戊○○
    、辛○○、乙○○、己○○、甲○○、丙○○、庚○○所出
    具之贓物領據各一份附卷（己○○、甲○○、丙○○、庚○○四人之贓物領據附於原審卷，未編頁，其餘依序見94年度
    偵字第16532號偵查卷第四十七頁至第四十九頁、94 年度偵
    字第20959號偵查卷第十一、十二頁、94年度偵字第16532號
    偵查卷第三十四頁、第二十九頁、第二十一頁、第二十四頁
    ），被告搶得之贓物現款二千元扣案可資佐證。足徵被告上
    開自白與事實相符，可以採信，其確有連續搶奪上開十二名
    被害人財物之事實。事證明確，被告犯行已堪認定，應依法
    論科。
二、核被告子○○搶奪附表之十二名被害人財物之所為，均係犯
    刑法第三百二十五條第一項之普通搶奪罪。被告先後十二次
    搶奪犯行，時間緊接，所犯構成要件相同罪名，顯係基於概
    括犯意反覆為之，為連續犯，應依刑法第五十六條規定以一
    罪論，並加重其刑。被告曾於九十三年間因搶奪案件，經臺
    灣桃園地方法院判處有期徒刑八月確定後，送監執行至九十
    四年四月二十九日縮刑期滿執行完畢出監，有本院被告前案
    紀錄表一份附卷可稽，其於前案有期徒刑執行完畢後，五年
    內再犯本件有期徒刑以上刑之罪，為累犯，應依刑法第四十
    七條規定，遞加重其刑。公訴人雖僅敘及被告所為如附表編
    號四、五、七、八、九、十一、十二所示之七件搶奪犯行，
    未敘及被告所為如附表編號一、二、三、六、十所示之五件
    搶奪事實，惟該部分犯罪事實與已起訴部分之事實間，有連
    續犯裁判上一罪之關係，依審判不可分原則，為起訴效力所
    及，本院自得併予審酌。
三、原審認被告罪證明確，予以論罪科刑，固非無見。惟查關於
    如附表編號三之搶奪犯行部分，已起訴部分之事實間，有連
    續犯裁判上一罪之關係，原審未及併予審理，容有未當；又
    原判決就被告各次行搶之手段方式未詳予認定載明，亦有未
    洽。檢察官提起上訴，其上訴有理由，爰由本院將原判決撤
    銷改判，並審酌被告飛車行搶，雖其意僅在錢財，然稍有不
    慎，仍極易造成被害人身體傷害，而被告犯案之動機，係因
    沉溺毒品，無錢使用，此經其於警詢中陳明在卷（被告九十
    四年九月二十二日警詢筆錄，附於原審卷第三十三頁至三十
    八頁，九十四年十一月十五日警訊筆錄附於原審卷第一一五
    至一一八頁），無論犯罪之動機、手段，均無可取，且光天
    化日，公然在街道上對單身婦女行搶，嚴重戕害人民生活行
    路之安全感，而被害人之人數又高達十二人之多，對社會造
    成之危害，亦甚嚴重，況被告於九十三年間因搶奪案件，經
    法院判處有期徒刑八月確定，甫於九十四年四月二十九日服
    刑期滿出監，不知悔改，旋又自同年七月起至九月間，再犯
    本件連續搶奪犯行，惟念其犯後坦承犯行，並主動供出部分
    犯罪事實，量處有期徒刑二年八月，以示懲儆。
四、據上論斷，應依刑事訴訟法第369條第1項前段、第364 條、
    第299條第1項前段，刑法第56條、第325條第1項、第47條，
    判決如主文。
本案經檢察官洪泰文到庭執行職務。
中    華    民    國    95    年    3     月    16    日
                  刑事第七庭    審判長法  官  陳正雄
                                      法  官  許宗和
                                      法  官  許錦印
以上正本證明與原本無異。
如不服本判決，應於收受送達後十日內向本院提出上訴書狀，其
未敘述上訴之理由者並得於提起上訴後十日內向本院補提理由書
（均須按他造當事人之人數附繕本）。
                                      書記官  楊妙恩
中    華    民    國    95    年    3     月    22    日
附錄本案論罪科刑法條全文：
中華民國刑法第325條
(普通搶奪罪)
意圖為自己或第三人不法之所有，而搶奪他人之動產者，處6 月
以上5年以下有期徒刑。
因而致人於死者，處無期徒刑或7 年以上有期徒刑，致重傷者，
處3年以上10年以下有期徒刑。
第1項之未遂犯罰之。
        附表（九十四年度訴字第一八八二號）
┌─┬─────┬────┬─────┬───────┐
│編│時間      │地點    │搶奪方式及│搶奪財物      │
│號│          │        │被害人    │              │
├─┼─────┼────┼─────┼───────┤
│一│九十四年七│桃園縣中│騎乘機車自│皮包一個（內裝│
│  │月十二日下│壢市中正│後騎近陳鎂│有現金三千元、│
│  │午一時許  │路、新明│慧之機車搶│中國人壽資料夾│
│  │          │路口    │走其置於機│一本、記事本四│
│  │          │        │車腳踏板處│本）          │
│  │          │        │之皮包    │              │
├─┼─────┼────┼─────┼───────┤
│二│九十四年七│桃園縣平│騎乘機車自│皮包一個（內裝│
│  │月二十二日│鎮市延平│後騎近王玉│有現金二千元、│
│  │下午五時二│路二段、│芳之機車搶│信用卡二張、健│
│  │十分許    │義民路口│走其置於腳│保卡二張、「周│
│  │          │        │踏板處之皮│德勝」印章一個│
│  │          │        │包        │、機車行照一張│
│  │          │        │          │、記事簿二本、│
│  │          │        │          │國泰人壽公司保│
│  │          │        │          │單二張、國泰世│
│  │          │        │          │華銀行支票一張│
│  │          │        │          │、內含一百元之│
│  │          │        │          │紅包袋一個）  │
├─┼─────┼────┼─────┼───────┤
│  │九十四年八│桃園縣中│騎乘機車趁│公事包一只（內│
│三│月一日九時│壢市新明│壬○○機車│有新台幣二十六│
│  │十分      │路與中山│遇紅燈暫停│餘萬元、中國國│
│  │          │路口    │之際，將其│際商業銀行、中│
│  │          │        │置於機車腳│國信託銀行信用│
│  │          │        │踏板處之公│卡各一枚、台灣│
│  │          │        │事包搶走  │土地銀行存摺二│
│  │          │        │          │本、新竹國際商│
│  │          │        │          │業銀行存摺一本│
│  │          │        │          │、立匠企業社印│
│  │          │        │          │鑑及本人印鑑各│
│  │          │        │          │一枚、立匠企業│
│  │          │        │          │社支票五張、國│
│  │          │        │          │民身分證、汽車│
│  │          │        │          │駕駛執照各一枚│
│  │          │        │          │、行動電話一具│
│  │          │        │          │              │
├─┼─────┼────┼─────┼───────┤
│  │          │        │          │              │
│  │          │        │          │              │
│四│九十四年八│桃園縣中│騎乘機車自│皮包一個（內裝│
│  │月十日下午│壢市中央│後方靠近在│有信用卡二張、│
│  │四時二十分│里延平路│前行走之盧│金融卡一張、健│
│  │許        │一七九號│碧芳搶走其│保卡三張、現金│
│  │          │前      │手中皮包  │一萬四千元、行│
│  │          │        │          │動電話二支）  │
├─┼─────┼────┼─────┼───────┤
│五│九十四年八│桃園縣中│騎乘機車自│手提包一個（內│
│  │月二十日上│壢市永興│右後方靠近│裝有信用卡二張│
│  │午九時二十│里永嘉街│楊繡玲之機│、身分證一張、│
│  │五分許    │十七號前│車，搶走其│健保卡一張、汽│
│  │          │        │置於機車腳│機車駕駛執照各│
│  │          │        │踏板處之手│一張、現金約一│
│  │          │        │提包      │萬八千元、行動│
│  │          │        │          │電話一支）    │
├─┼─────┼────┼─────┼───────┤
│六│九十四年九│桃園縣中│騎乘機車趁│皮包一個（內裝│
│  │月十日上午│壢市中央│丙○○機車│有現金六萬三千│
│  │九時十五分│里中山路│遇紅燈暫停│元、身分證一張│
│  │許        │、延平路│之際，將其│、駕照一張、印│
│  │          │口      │置於腳踏板│章二個、存摺四│
│  │          │        │處之皮包搶│本、土地所有權│
│  │          │        │走        │狀二張、健保卡│
│  │          │        │          │三張、現金卡一│
│  │          │        │          │張、信用卡一張│
│  │          │        │          │、金融卡二張、│
│  │          │        │          │醫院掛號證一張│
│  │          │        │          │、電話繳費通知│
│  │          │        │          │單四張、照片五│
│  │          │        │          │張）          │
├─┼─────┼────┼─────┼───────┤
│七│九十四年九│桃園縣中│騎乘機車趁│皮包一個（內裝│
│  │月九日上午│壢市大同│丁○○○機│有志工背心二件│
│  │九時五十分│路、中正│車紅燈暫停│、識別證一張、│
│  │許        │路口    │時自右後方│眼鏡一副、現金│
│  │          │        │趨前搶走其│五百元）      │
│  │          │        │置於腳踏板│              │
│  │          │        │處之皮包  │              │
│  │          │        │          │              │
├─┼─────┼────┼─────┼───────┤
│八│九十四年九│桃園縣中│騎乘機車趁│皮包一個（內裝│
│  │月九日晚間│壢市中山│乙○○機車│有健保卡一張、│
│  │九時四十分│路、元化│紅燈暫停時│提款卡三張、行│
│  │許（起訴書│路口    │，自後趨前│動電話一支、MP│
│  │誤載為九月│        │搶走其置於│3 PLAYER一具、│
│  │二十一日）│        │機車腳踏板│現金二千元）  │
│  │          │        │處之皮包  │              │
│  │          │        │          │              │
├─┼─────┼────┼─────┼───────┤
│九│九十四年九│桃園縣中│騎乘機車趁│皮包一個（內裝│
│  │月十二日上│壢市黃興│寅○○○行│有身分證四張、│
│  │午九時許  │街七八巷│走於路旁，│汽車駕駛執照一│
│  │          │巷口    │趨前將其右│張、健保卡三張│
│  │          │        │手提菜踢掉│、郵局提款卡一│
│  │          │        │，再趁賴女│張、信用卡一張│
│  │          │        │撿拾蔬菜之│、郵局存摺一本│
│  │          │        │際，將其左│、現金一萬二千│
│  │          │        │手皮包搶走│元、行動電話一│
│  │          │        │          │支）          │
├─┼─────┼────┼─────┼───────┤
│十│九十四年九│桃園縣中│騎乘機車自│皮包一個（內裝│
│  │月十三日上│壢市中正│右後方騎近│有現金二千元、│
│  │午七時五分│路、新明│庚○○之機│信用卡一張、鑰│
│  │許        │路口    │車搶走其置│匙一串）      │
│  │          │        │於機車腳踏│              │
│  │          │        │板處之皮包│              │
├─┼─────┼────┼─────┼───────┤
│十│九十四年九│桃園縣中│騎乘機車趁│手提包一個（內│
│一│月十三日上│壢市延平│戊○○機車│裝有信用卡一張│
│  │午七時三十│路、中平│遇紅燈暫停│、健保卡一張、│
│  │分許      │路口    │時，趨前搶│駕駛執照一張、│
│  │          │        │奪其掛於機│現金約三千元、│
│  │          │        │車把手處之│行動電話一支）│
│  │          │        │手提包    │              │
├─┼─────┼────┼─────┼───────┤
│十│九十四年九│桃園縣中│騎乘機車趁│皮包一個（內裝│
│二│月十三日上│壢市中建│辛○○機車│有駕駛執照一張│
│  │午七時五十│里中山路│紅燈暫停時│、SLQ-130 號自│
│  │分許      │、延平路│，自後方趨│用小客車行照一│
│  │          │口      │前搶走其置│張、健保卡三張│
│  │          │        │於機車腳踏│、上海銀行提款│
│  │          │        │板處之皮包│卡一張、郵局提│
│  │          │        │          │款卡一張、玉山│
│  │          │        │          │銀行信用卡一張│
│  │          │        │          │、國泰世華銀行│
│  │          │        │          │信用卡一張、郵│
│  │          │        │          │局存款簿一本、│
│  │          │        │          │行動電話一支、│
│  │          │        │          │現金約一萬八千│
│  │          │        │          │元）          │
└─┴─────┴────┴─────┴───────┘


司法院資訊處製作；財團法人民間司法改革基金會備份。
